臺灣高等法院臺南分院民事裁定　　　　　 94年度抗字第195號
抗　告　人　乙○○
抗告人因與相對人丁○○等人間確定訴訟費用額事件，對於中華
民國94年2月25日台灣雲林地方法院93年度聲字第406號裁定提起
抗告，本院裁定如下：
    主  文
抗告駁回。
抗告程序費用由抗告人負擔。
    理  由
一、按「法院未於訴訟費用之裁判確定其費用額者，第一審受訴
    法院於該裁判有執行力後，應依聲請以裁定確定之。」、「
    依第一項確定之訴訟費用額，應於裁定送達之翌日起，加給
    按法定利率計算之利息。」、「當事人分擔訴訟費用者，法
    院應於裁判前命他造於一定期間內，提出費用計算書、交付
    聲請人之計算書繕本或影本及釋明費用額之證書。他造遲誤
    前項期間者，法院得僅就聲請人一造之費用裁判之。但他造
    嗣後仍得聲請確定其訴訟費用額。」、「當事人分擔訴訟費
    用者，法院為確定費用額之裁判時，除前條第二項情形外，
    應視為各當事人應負擔之費用，已就相等之額抵銷，而確定
    其一造應賠償他造之差額。」，民事訴訟法第九十一條第一
    項、第三項及第九十二條、第九十三條分別定有明文。
二、本件抗告意旨略以：本案分割共有物訴訟之第一、二審訴訟
    費用，依確定判決結果，應按兩造實際分得面積比例負擔，
    原審法院對於相對人丙○○、戊○、甲○○等三人繳付之第
    二審訴訟費新台幣（下同）五萬一千五百四十四元，卻未按
    全體共有人面積平均分攤，而僅扣減抗告人於第一審預先支
    出之訴訟費用，係有錯誤，為此提起抗告，請求廢棄原裁定
    云云。
三、經查抗告人與相對人丁○○等十五人間請求分割共有物事件
    ，分經原審法院92年度訴字第298號、本院93年度上字第25
    號判決確定，第一、二審訴訟費用按兩造應有部分比例負擔
    。抗告人依前揭確定判決所示，聲請原審法院裁定確定訴訟
    費用額各情，業據抗告人提出預付原審法院訴訟費用十萬四
    千五百三十六元統一收據及雲林縣政府行政規費收入收據正
    本二紙（測量費用）及計算書乙紙為證，並經原審調閱上開
    卷宗查核屬實。而原審法院於93年12月31日依抗告人於原審
    預先繳納之費用十萬四千五百三十六元為基準，裁定確定相
    對人等應負擔之訴訟費用額後，相對人甲○○、丙○○、戊
    ○等三人以第二審上訴之訴訟費用五萬一千五百四十四元係
    由其等三人所預繳（其中相對人甲○○支付六千六百二十元
    、丙○○支出二萬三千五百七十五元、戊○支出二萬一千三
    百四十九元），原裁定並未將上開金額抵銷為由向原審法院
    提出抗告，原審法院審查後認抗告有理由，於94年02月25日
    撤銷原裁定自為裁定更正，以上各情，亦經本院審閱原審94
    年度聲字第406號卷查核屬實，堪信真正。
四、抗告意旨主張原審法院更正後（94年02月25日）之裁定，對
    於相對人丙○○、戊○、甲○○等三人預付之第二審訴訟費
    用，僅扣減抗告人於原審預支之訴訟費用，並未由全體共有
    人面積平均分攤，係有不當云云。經查：兩造間請求分割共
    有物事件（即本院93年度上字第25號），業經判決「第一、
    二審訴訟費用按兩造原應有部分比例負擔」確定。該案除抗
    告人乙○○及相對人甲○○、丙○○、戊○等四人分別釋明
    有預付訴訟費用外，其餘之共有人（即原審其他相對人）均
    未陳報支出訴訟費用，原審法院曾於93年11月4日通知其他
    全體共有人即原審相對人丁○○等十二人應於收受送達五日
    內提出訴訟費用計算書及釋明費用額之證書，並經合法送達
    在案，惟其他共有人即相對人丁○○等十二人均未遵期提出
    計算書，原審法院僅就抗告人乙○○及相對人甲○○、丙○
    ○、戊○等人支出訴訟費用部分為「確定訴訟費用額及抵銷
    之裁判」（詳如原裁定附表），依首揭說明，於法有據（至
    於甲○○等三人，嗣後仍得對其他相對人聲請確定其等應負
    擔之訴訟費用額，併予敘明），抗告意旨指摘原裁定「相對
    人預付部分，未就其他共有人應負擔部分併為裁定」，係有
    不當，核無理由。
五、綜上所述，本院93年度上字第25號分割共有物案件確定判決
    「第一、二審訴訟費用應按原應有部分比例負擔」，抗告人
    聲請確定訴訟費用，其他共有人即原審相對人丁○○等十五
    人等均未遵期提出計算書，原審法院依法僅就抗告人乙○○
    部分為確定訴訟費用，並依相對人甲○○、丙○○、戊○等
    人於原審抗告之主張，就其等於第二審支出之上訴費用五萬
    一千五百四十四元（相對人甲○○支付六千六百二十元、丙
    ○○二萬三千五百七十五元、戊○二萬一千三百四十九元）
    併為抵銷之裁判（詳如原審裁定附件），經核並無違誤，抗
    告意旨以「本件訴訟費用未按兩造取得面積平均分攤，僅扣
    減抗告人在第一審預先支出之訴訟費用部分」，指摘原審裁
    定不當，求為廢棄改判，非有理由，應予駁回。
據上論結，本件抗告無理由，應依民事訴訟法第四百九十五條之
一第一項、第四百四十九條第一項、第九十五條、第七十八條裁
定如主文。
中　　華　　民　　國　　94　　年　  4　　月     29　　日
                  民事第三庭   審判長法　官  林輝雄
　　　　　　　　　　　　　　　       法　官  王明宏
　　　　　　　　　　　　　　　       法　官  曾平杉
上為正本係照原本作成。
不得再抗告。
中　　華　　民　　國　　94　　年　  5　　月　   2 　　日
                                     書記官　葉秀珍
                                                 Ｊ
附表：
┌───────┬───────────┬──────┬─────────┐
│　項　　　目  │　　 金　　　額　　   │ 已繳納之人 │抗告人按應有部分應│
│              │                      │            │負擔部分（抵銷額）│
├───────┼───────────┼──────┼─────────┤
│第一審裁判費　│三萬七千零二十六元    │　乙○○    │　　　　　  　　　│
├───────┼───────────┼──────┼─────────┤
│第一審送達郵費│一千五百六十元        │  乙○○    │　　　　　  　　　│
├───────┼───────────┼──────┼─────────┤
│第一審旅費　　│九百五十元            │  乙○○    │　　　　　  　　　│
├───────┼───────────┼──────┼─────────┤
│第一審地政規費│一萬四千元            │  乙○○    │　　　　　    　　│
├───────┼───────────┼──────┼─────────┤
│第一審鑑定費　│五萬一千元            │  乙○○    │　　　　　  　　　│
├───────┼───────────┼──────┼─────────┤
│　　　小　計　│十萬四千五百三十六元  │            │　　　　　    　　│
├───────┼───────────┼──────┼─────────┤
│第二審裁判費  │六千六百二十元        │　甲○○    │6620×86/600=949  │
├───────┼───────────┼──────┼─────────┤
│  同　上      │二萬三千五百七十五元  │　丙○○    │23575×86/600=3379│
├───────┼───────────┼──────┼─────────┤
│  同　上      │二萬一千三百四十九元  │　戊　○    │21349×86/600=3060│
├───────┼───────────┼──────┼─────────┤
│ 總　　　計   │一十五萬六千零八十元  │            │                  │
└───────┴───────────┴──────┴─────────┘
